【裁判字號】    98,交聲,480
【裁判日期】    980930
【裁判案由】    違反道路交通管理處罰條例聲明異議
【裁判全文】
臺灣士林地方法院交通事件裁定        98年度交聲字第480 號
    原處分機關  交通部公路總局臺北區監理所基隆監理站
    異  議  人
    即受處分人  也順力企業有限公司
    代  表  人  王菊玉女  5.
上列受處分人因違反道路交通管理處罰條例案件，對於交通部公
路總局臺北區監理所基隆監理站民國98年4 月6 日所為之處分（
原處分案號：基監字第裁42-CS0000000號）聲明異議，本院裁定
如下：
    主  文
原處分撤銷。
也順力企業有限公司所有人，因汽車駕駛人，行經有燈光號誌管
制之交岔路口闖紅燈，處罰鍰新臺幣壹仟捌佰元。
    理  由
一、按道路交通標誌、標線、號誌設置規則第206 條第5 款第1
    目規定：車輛面對圓形紅燈之行車管制號誌，表示禁止通行
    ，不得超越停止線或進入路口。次按汽車駕駛人，行經有燈
    光號誌管制之交岔路口闖紅燈者，處新臺幣（下同）1 千80
    0 元以上5 千400 元以下罰鍰，道路交通管理處罰條例第53
    條第1 項定有明文；又道路交通管理處罰條例所稱之汽車，
    包括機器腳踏車，同條例第3 條第8 款亦有明文。再按汽車
    駕駛人之行為經以科學儀器取得證據資料證明其行為違規，
    當場不能或不宜攔截製單舉發者，得逕行舉發；又該逕行舉
    發，應記明車輛牌照號碼、車型等可資辨明之資料，以汽車
    所有人為被通知人製單舉發；再本條例之處罰，受舉發違反
    道路交通管理事件之受處罰人，認為受舉發之違規行為應歸
    責他人者，應於舉發違反道路交通管理事件通知單應到案日
    期前，檢附相關證據及應歸責人相關證明文件，向處罰機關
    告知應歸責人，處罰機關應即另行通知應歸責人到案依法處
    理，復為道路交通管理處罰條例第7 條之2 第1 項第7 款、
    第4 項、第85條第1 項所明定。
二、本件異議人即受處分人也順力企業有限公司所有之車牌號碼
    CME-238 號重型機車，於民國98年2 月21日下午5 時2 分許
    ，行經臺北縣汐止市○○路與樟樹二路口，因有「駕車行經
    有燈光號誌管制之交岔路口闖紅燈」違規，經臺北縣政府警
    察局汐止分局員警依採證照片逕行舉發，受處分人於應到案
    日期前申訴，原處分機關交通部公路總局臺北區監理所基隆
    監理站審查結果，仍認有前開違規行為，而以也順力企業有
    限公司為受處分人，依道路交通管理處罰條例第53條第1 項
    規定，裁處罰鍰新臺幣（下同）1 千800 元，並依同條例第
    63 條 第1 項第3 款規定，記違規點數3 點等情，有臺北縣
    政府警察局舉發違反道路交通管理事件通知單（北縣警交大
    字第CS0000000 號）、交通部公路總局臺北區監理所基隆監
    理站98年4 月6 日違反道路交通管理事件裁決書（基監字第
    裁42 —CS0000000號）附卷可稽。
三、異議意旨略以：敝公司員工騎乘車牌號碼CME-238 號機車直
    行臺北縣汐止市○○路，到了樟樹二路口要左轉，發現右前
    方待轉區空間太小且車輛已停滿，於安全考量之前提下，先
    在大同路右邊停靠，以代替暫停於待轉區，當時前方大同路
    燈號尚為綠燈，等到樟樹二路方向之綠燈亮時，同時大同路
    已轉換為紅燈，方隨同停靠於待轉區之車輛往樟樹二路前進
    ；車子之所以未停在待轉區，是因為待轉區格子小，且都停
    滿車子，停在大同路右邊就好像停在待轉區，所以等樟樹二
    路方向綠燈時，就可以左轉前行，並未闖紅燈云云。
四、經查：
(一)、異議人即受處分人也順力企業有限公司所有之車牌號碼CME-
    238 號重型機車，於民國98年2 月21日下午5 時2 分許，行
    經臺北縣汐止市○○路與樟樹二路口處，由大同路闖紅燈左
    轉樟樹二路之事實，業據證人即舉發本件違規行為之臺北縣
    政府警察局汐止分局員警甲○○於本院調查中具結證稱：本
    件是依採證照片逕行舉發，共有6 張採證照片，就是卷附汐
    止分局函送之6 張照片，第1 至第3 張照片是該機車停在路
    口停止線前，當時大同路與樟樹二路口是紅燈，第4 至6 張
    照片是該機車於紅燈情況下左轉樟樹二路，所以認定有闖紅
    燈之違規等語（見本院98年7 月3 日訊問筆錄）綦詳，並有
    臺北縣政府警察局汐止分局98年5 月4 日函檢送之彩色採證
    相片6 紙在卷可憑，事證明確；
(二)、受處分人雖辯稱：當時是因路口機車待轉區空間太小且車輛
    已停滿，於安全考量之前提下，始先在大同路右邊停靠，以
    代替暫停於待轉區○○○○○路方向之綠燈亮時，方隨同停
    靠於待轉區之車輛往樟樹二路前進，並非闖紅燈云云。惟查
    ：依卷附上開採證相片顯示，受處分人所有機車違規之時，
    大同路與樟樹二路口之機車待轉區仍有空位，非如受處分人
    所稱待轉區全遭停滿云云，又受處分人所有機車之暫停位置
    距離待轉區甚遠，且在大同路之慢車道中央，難認係在代替
    待轉區之附近區域暫停；而按道路交通標誌、標線、號誌設
    置規則第206 條第5 款第1 目規定：車輛面對圓形紅燈之行
    車管制號誌，表示禁止通行，不得超越停止線或進入路口，
    本件如前述上開機車於大同路紅燈亮時，仍超越停止線前行
    後左轉樟樹二路，自已該當於闖紅燈之違規行為無疑。
五、綜上所述，受處分人所有之CME-238 號重型機車，確有駕駛
    車輛違反道路交通管理處罰條例第53條第1 項規定之闖紅燈
    情事，舉發機關依法舉發，並無違誤。但查依原處分機關移
    送書及裁決書所示，本件裁罰對象也順力企業有限公司乃基
    於汽車所有人之地位受罰，並非實際之駕駛人，故應不予記
    點，則原處分機關除依道路交通管理處罰條例第53條第1 項
    規定，裁處受處分人1 千800 元罰鍰外，並依同條例第63條
    第1 項第3 款規定記違規點數3 點，即有未洽，是本件受處
    分人之異議雖無理由，惟原處分既有上開違誤之處，自應由
    本院將原處分撤銷，另裁定如主文第2 項，以茲適法。
據上論斷，應依道路交通案件處理辦法第20條前段，裁定如主文
。
中    華    民    國    98    年    9     月    30    日
                        交通法庭  法  官  孫  曉  青
上正本證明與原本無異。
如不服本裁定，應於送達後5日內向本院提出抗告狀。
                                  書記官  李  佳  穎
中    華    民    國    98    年    9     月    30    日


司法院資訊處製作；財團法人民間司法改革基金會備份。
